臺灣苗栗地方法院宣示判決筆錄　　　　　99年度易字第1299號
公　訴　人　臺灣苗栗地方法院檢察署檢察官
被　　　告　曾素珠
指定辯護人　本院公設辯護人　蔡文亮
上列被告因竊盜案件（起訴案號：99年度偵字第4465號、第5581
號），本院於中華民國100 年1 月4 日下午4 時許，在本院第5
法庭宣示判決，出席職員如下：
　　　　　　　　審判長法　官　柳章峰
　　　　　　　　　　　書記官　徐一夫
　　　　　　　　　　　通　譯　盛兆盈
法官起立朗讀判決主文、犯罪事實要旨、處罰條文、附記事項，
及告以上訴限制、期間並提出上訴狀之法院，且諭知記載其內容
：
一、主  文：
    曾素珠竊盜，累犯，處有期徒刑肆月。又攜帶兇器竊盜，累
    犯，處有期徒刑柒月。又攜帶兇器竊盜，累犯，處有期徒刑
    拾月。又攜帶兇器竊盜，累犯，處有期徒刑拾月。應執行有
    期徒刑貳年。
二、犯罪事實要旨：
（一）曾素珠曾因施用毒品及竊盜等案件，經法院分別判處有期
      徒刑確定後，應執行有期徒刑1 年5 月及1 年3 月15日，
      經合併執行後，於民國97年3 月28日因縮短刑期假釋出監
      ，並於97年4 月28日假釋期滿未經撤銷視為執行完畢（構
      成累犯）。詎其猶不知悔改，復有下列竊盜之犯行：
 （1）曾素珠於99年6 月7 日上午9 時10分許，在苗栗縣後龍鎮
      龍坑里「玄化宮」前，見馬淑慧所有車牌號碼BG5-376 號
      重型機車，鑰匙孔插著鑰匙，竟基於為自己不法所有之意
      圖，徒手轉動鑰匙發動電門竊取該輛重型機車，得手後供
      己使用。再於99年6 月12日，將該重型機車棄置在苗栗縣
      竹南鎮營盤邊35號路邊。嗣苗栗縣警察局竹南分局竹南派
      出所員警，於99年6 月12日下午6 時20分許，在苗栗縣竹
      南鎮○○里○○路327 號前，攔下路過之曾素珠，詢問曾
      素珠最近有無犯案，曾素珠在警方尚未發覺前，主動向警
      方供出上情而自首（99年度偵字第4465號偵查卷）。
 （2）曾素珠意圖為自己不法之所有，於99年6 月11日下午4 時
      30分許，至苗栗縣竹南鎮臺一己線「昇祐汽車修理廠」對
      面約300 公尺之農具倉庫，持在客觀上足供兇器使用扳手
      1 支( 未扣案) ，拆下蔡時成所有秧苗機之馬達，得手後
      正欲離開之際，為蔡時成發現嚇阻，曾素珠則乘隙逃逸。
      嗣苗栗縣警察局竹南分局竹南派出所員警，於99年6 月12
      日下午6 時20分許，在苗栗縣竹南鎮○○里○○路32 7號
      前，攔下路過之曾素珠，詢問曾素珠最近有無犯案，曾素
      珠在警方尚未發覺前，主動向警方供出上情而自首（99年
      度偵字第4465號偵查卷）。
 （3）曾素珠意圖為自己不法之所有，於99年7 月20日凌晨3時
      許，持在客觀上可供兇器使用之活動扳手1 支( 未扣案)
      ，至苗栗縣竹南鎮○○里○○街58號前空地，以扳手拆下
      張江壽所有停放該處之車牌號碼RT─292 號自用大貨車電
      瓶2 個，得手後，再於同日上午7 時許，持至苗栗縣頭份
      鎮錦弘企業社，以新臺幣（下同）1028元價格，出售與不
      知情之負責人劉錦全，變賣所得贓款已花用完畢。嗣苗栗
      縣警察局竹南分局竹南派出所員警，在後列(4)之「利鑫企
      業社」執行查贓勤務時，發現曾素珠涉嫌竊取電池變賣，
      乃於99年7 月29日，通知曾素珠至派出所接受調查，曾素
      珠則向警方坦承上情（99年度偵字第5581號偵查卷）。
 （4）曾素珠意圖為自己不法之所有，於99年7 月21日凌晨3 時
      許，持在客觀上足供兇器使用之活動扳手1 支( 未扣案)
      ，至苗栗縣竹南鎮○○里○○街58號前空地，以扳手拆下
      張江壽所有停放該處之報廢自用小客車上之電瓶1 個，得
      手後，再於同日上午7 時許，持至苗栗縣竹南鎮「利鑫企
      業社」，以148 元出售與不知情之員工陳毓昌。嗣苗栗縣
      警察局竹南分局竹南派出所員警，在「利鑫企業社」執行
      查贓勤務時，發現曾素珠涉嫌竊取電池變賣，乃於99年7
      月29日，通知曾素珠至派出所接受調查，曾素珠則向警方
      坦承上情（99年度偵字第5581號偵查卷）。
（二）案經苗栗縣警察局竹南分局2 次報請台灣苗栗地方法院檢
      察署檢察官偵查起訴。
三、處罰條文：
    刑法第320條第1項、第321條第1項第3款。
四、協商判決除有刑事訴訟法第455 條之4 第1 項第1 款於本訊
    問程序終結前，被告撤銷協商合意或檢察官撤回協商聲請者
    ；第2 款被告協商之意思非出於自由意志者；第4 款被告所
    犯之罪非第455 條之2 第1 項所定得以協商判決者；第6 款
    被告有其他較重之裁判上一罪之犯罪事實者；第7 款法院認
    應諭知免刑或免訴、不受理者情形之一，及違反同條第2 項
    「法院應於協商合意範圍內為判決；法院為協商判決所科之
    刑，以宣告緩刑或2 年以下有期徒刑、拘役或罰金為限」之
    規定者外，不得上訴。
五、如有前項得上訴之情形，若不服本件判決，得自收受判決筆
    錄送達之日起10日內，向本院提出上訴書狀，上訴於第二審
    法院。
中    華    民    國    100   年    1    月     4     日
                  台灣苗栗地方法院刑事第三庭
                            書記官  徐一夫
                      審判長法  官  柳章峰
以上正本證明與原本無異。
                            書記官  徐一夫
中    華    民    國    100   年    1    月     4     日
附錄本件論罪科刑法條：
中華民國刑法第320條
（普通竊盜罪、竊佔罪）
意圖為自己或第三人不法之所有，而竊取他人之動產者，為竊盜
罪，處5  年以下有期徒刑、拘役或 5 百元以下罰金。
中華民國刑法第321條
（加重竊盜罪）
犯竊盜罪而有左列情形之一者，處 6 月以上、 5 年以下有期徒
刑：
三、攜帶兇器而犯之者。